【裁判字號】    91,重上更(一),183
【裁判日期】    920624
【裁判案由】    恐嚇取財等
【裁判全文】
臺灣高等法院臺中分院刑事判決              九十一年度重上更(一)字第一八三號
    上  訴  人
    即  被  告  戊○○
    選任辯護人  陳世煌
                劉嘉堯
右上訴人因恐嚇取財等案件，不服臺灣彰化地方法院八十六年度易字第二一０六號中
華民國八十七年八月二十一日第一審判決（起訴案號：臺灣彰化地方法院檢察署八十
六年度偵字第二五五七號），提起上訴，判決後經最高法院發回更審，本院判決如左
：
    主      文
原判決撤銷。
戊○○無罪。
    理      由
一、公訴意旨略以：戊○○夥同不詳姓名男子共同基於意圖為自己不法所有之概括犯
    意聯絡，自民國八十五年九月二十三日起至同年十月止，以網架在彰化縣員林鎮
    東山里、百果山區等處，竊取辛○○、庚○○、己○○、甲○、丙○○、丁○○
    、乙○○等人之賽鴿（起訴書並誤載張瑾苑、劉金龍為被害人），得手後，再以
    賽鴿腳環上之電話，聯絡各賽鴿飼主辛○○等人，命彼等以新台幣二仟至三千元
    不等之金額贖回，並恐嚇稱，如不匯款過來，賽鴿即無法順利回去，致部分飼主
    心生畏懼，將現金匯入戊○○之帳戶內，得手後再與該不詳姓名男子朋分花用，
    因認被告涉有竊盜及恐嚇取財罪嫌。
二、按犯罪事實應依證據認定之，無證據不得推定其犯罪事實，刑事訴訟法第一百五
    十六條定有明文。公訴人認上訴人即被告（下稱被告）戊○○涉有上開罪嫌，係
    以下列各點為依據：右記事實已據告訴人甲○、己○○、庚○○、辛○○分別
    於警訊及偵查中指訴甚詳。庚○○於偵查中供稱確是被告打電話向其勒贖無誤
    。被告存證信函中「戊○○」之字跡，與被告在合作金庫銀行花蓮分行（下稱
    花蓮合庫）、上海商業儲蓄銀行東台南分行（下稱東台南上海商銀）開戶的字跡
    相似。證人張謹苑於警訊時證稱：經查被告的提款卡，在臺中彰化銀行潭子分
    行辦事處附設提款機提領五千元等語。惟訊之被告則堅決否認，辯稱：並未架網
    網鴿，被告之身分證曾在於八十四年七月四日在員林鎮遺失，可能是被他人拾獲
    ，遭人冒用開戶後作為不法用途等語。
三、經查：
  (一)花蓮合庫0000000000000帳號、東台南上海商銀00000000000000帳號存款戶，均
    係被害人指為被告收受贓款之帳戶（花蓮縣警察局刑案偵查卷宗第三十五頁），
    上開帳戶存款人姓名固均為被告戊○○（二五五七號偵查卷第七十二頁、第九十
    五頁），但公訴人認花蓮合庫、東台南上海商銀開戶資料「戊○○」之字跡，與
    被告存證信函「戊○○」字跡相似，所依據之印鑑卡及存證信函均屬影本（二五
    五七號偵查卷第七十二頁、第九十五頁、第八十一頁、第八十四頁），以之作為
    字跡比對之樣本，本非妥適；經調取各該行庫開戶印鑑卡原件，連同臺灣彰化地
    方法院檢察署八十六年度偵字第二五五七號卷被告簽名字跡原件，及被告在華南
    銀行員林分行開戶之印鑑卡、員林郵局印鑑卡原件，送法務部調查局鑑定結果，
    認「乙１類（花蓮合庫）、乙２類（東台南上海商銀）簽名與甲類（偵查卷、員
    林郵局、華南銀行員林分行印鑑卡）簽名筆畫特徵不符」，此有法務部調查局鑑
    定通知書在卷可稽（本院重上更(一)卷第一七三頁），花蓮合庫、東臺南上海商銀
    之字跡並非被告所書寫，已至為明確；而東臺南上海商銀在接受開戶時，曾經留
    存「戊○○」之身分證影本一件，該張身分證影本所貼之照片，並非被告戊○○
    本人之照片（偵查卷第九十四頁），依常情，被告如果竊鴿勒贖欲開戶取款怕被
    人發現，應係以別人的身分證貼用自己的照片開戶，才能達到隱匿身分之目的，
    反觀東臺南上海商銀存款戶係以被告的身分證貼用別人的照片，如果確是被告本
    人持以開戶，則被告開戶時除應冒持用偽造證件被人發現之風險外，並且無法達
    成隱匿身分年籍之目的，公訴人所持之論點與常理有違，並與專業鑑識人員之鑑
    定意見不符，尚難採信。
  (二)本件偵審中所調取，及被告所提出，養鴿人匯入贖鴿款之相關帳號經整理後如附
    表一所示。其中附表一編號二、四、十一、十四之帳戶在開戶之人開戶時曾提出
    戊○○身分證影本，身分證影本上所貼用之照片人像五官與被告明顯不符（本院
    上訴卷(一)第二一五頁、第二０五頁、二五五五七號偵查卷第九四頁、本院上訴卷
    (一)第二０九頁），附表一編號三、十、十三、十六帳戶之印鑑卡字跡與被告偵查
    中簽名字跡亦不相符（本院更(一)卷第一七三頁），上述各帳戶非被告親自開立應
    可認定。有疑義者，為告訴人辛○○、己○○、甲○、庚○○所接獲的電話是否
    被告所打，及被告是否提供其身分證供捕鴿之人勒索財物。
  (三)被告於警訊供稱：其身分證於八十四年七月四日在員林鎮○○路遺失，同日登報
    作廢，惟延至八十五年七月四日始行申請補發，並提出聯合報剪報為證（花蓮警
    訊卷第三頁背面及第三十二頁）。雖被告遺失身分證至申請補發期間長達一年，
    惟現時社會上可以取代身分證之證件並不少見（如汽、機車駕照、機關服務證件
    等），如無迫切之需求，延誤申請補發身分證本屬可能之事，尚不能僅以被告申
    請補發身分證有所遲誤，即推論被告故意將身分證提供給他人開立存款戶進行取
    贖。告訴人庚○○、甲○、己○○、辛○○及丙○○、丁○○、乙○○均飼養賽
    鴿，在施放賽鴿從事訓練之際，遭人架設網具竊取賽鴿後，依賽鴿腳環電話號碼
    以電話勒索；其中乙○○是在八十五年十月間將賽鴿自巴陵（淩）山區放回彰化
    遭人捕獲，勒索電話是乙○○家人接到，指定贖款匯入郵局戊○○帳戶，該帳號
    乙○○已經遺忘，而且因為乙○○不是親自接聽電話，故無法指認被告戊○○即
    是打電話之人（原審卷第一０一頁以下），另被害人丁○○則是分別在八十五年
    九月中旬及十月初分別接獲電話，指定贖款匯入寶島銀行台南分行戊○○帳戶，
    及第一銀行花蓮分行王保生帳戶，惟丁○○於原審明白供稱無法確認打電話之人
    為被告（原審卷第五九頁）。依被害人乙○○、丁○○之供述，均無法證明被告
    以電話進行勒贖。
  (四)告訴人甲○、己○○、庚○○、辛○○雖指訴被告即是勒贖之人云云，惟均無法
    據為不利於被告之認定，其理由分述如下：
    告訴人甲○、己○○、庚○○、辛○○均是接到電話勒索，而非遭人當面勒索
      ，故告訴人甲○等除勒索之人電話中的聲音、語調之外，並無其他可供記憶、
      辨識之特徵；但單獨就聲音記憶，並在事後進行判別並非容易，以吾人日常生
      活經驗而言，接聽關係密切、互動頻繁的親友打來電話，而發生誤判聲音之情
      形已非少見，要告訴人甲○等在事後辨識偶然機會接聽的陌生人電話，自然更
      屬困難，彼等辨認聲音之可信度本應存疑；本件進行聲音辨認之際，實不能不
      予注意。
    告訴人辛○○在八十五年九月二十四日、二十五日接獲自稱為「戊○○」者之
      電話，指定將贖款匯入附表一編號三之帳戶（花蓮警訊卷第二頁辛○○警訊筆
      錄）；告訴人甲○則在八十五年十月二十日七時、七時十分接獲自稱為「戊○○」之人打電話指定將贖款匯入附表一編號十之帳戶（花蓮警訊卷第十八頁）
      ；告訴人丙○○在八十五年十月十一日晚間接獲自稱為「戊○○」之人打電話
      ，指定將贖款匯入彰化銀行卑南分行000000000000號戊○○帳戶
      （花蓮警訊卷第二十一頁）；告訴人己○○分別於八十五年十月十日下午四時
      、同月二十四日下午三時、同年十一月二十一日三度接獲勒贖電話，其中第一
      通未指定匯款帳戶，第二通指定匯款至附表一編號六帳戶（原筆錄誤為帳戶係
      0000000號），第三通指定匯款至局號０三００００之二號，帳號０九
      一三六五─四號吳俊陸郵局帳戶（花蓮警訊卷第十二頁）。告訴人辛○○在警
      訊時並未指認被告即是打電話進行勒索之人（詳前開警訊卷），嗣於八十六年
      三月二十四日偵訊中，公訴人命辛○○辨認被告之當庭之聲音，據辛○○稱：
      「聲音很像（打電話的人）」（二五五七號偵查卷第十頁），該次辨認被告聲
      音之時間，距辛○○遭勒索之時間已有半年之久，而告訴人甲○、丙○○、己○○則於八十五年十二月二十四日警訊時指認被告時，距接獲勒索電話之時亦
      分別有二月、二月及一月（其詳如附表二），如考慮聲音辨識之困難程度，並
      加計時間沖淡記憶之因素，如何能期待告訴人辛○○、甲○、丙○○及己○○
      正確記憶半年，或一、二個月前某個陌生人來電的聲音及語調，並進行指認？
      而且是以記憶中電話交談的聲音比對被告現場的聲音？
    再細觀告訴人辛○○、甲○、丙○○各次指認之情形，告訴人辛○○於偵查中
      稱：被告的聲音很像打電話的人（二五五七號偵查卷第十頁），原審審理中竟
      改稱：「被告打了幾次電話，電話聲音我聽得出來，就是被告沒錯，：：：」
      、「百分之百是他（指被告）沒有錯，他打了數次電話給我，我確定是他沒有
      錯：：：」（原審卷第二十八頁背面、第二十九頁背面），對照告訴人辛○○
      於偵查中第一次所供，無異告訴人辛○○時間相隔愈久愈能清楚指認，實屬違
      反常理。告訴人甲○於偵查中供稱：「我不知道（戊○○是否打電話到我家之
      人），但很接近」等語（二五五七號偵查卷第九頁），則與告訴人甲○於警訊
      中所供：「戊○○本人我不認識，但是他講話的聲音我可以聽出就是打電話向
      我勒索財物的人」（花蓮警訊卷第十八頁）不符，告訴人李世川於原審供稱：
      「他（指打電話的人）說他們有一個集團，好像不是在場被告打的電話」（原
      審卷第四十二頁），亦與告訴人李世川警訊筆錄所稱：「戊○○本人於八十五
      年十月十一日晚上十時三十分左右打電話找我說我本人所有之信鴿被他抓到，
      要我匯款並說他是戊○○（均用台語與我對談），我可以辨認」（花蓮警訊卷
      第二十頁背面）不符，亦難認為告訴人甲○及李世川之指認無瑕疵可指。
    況且，如被告竊取他人之賽鴿並對飼主進行勒索，則被告避免飼主知悉真實身
      分進行追訴猶恐不及，為何會以自己帳戶以真實姓名進行取贖？由此參照告訴
      人辛○○被指定匯入款項之附表一編號三帳戶、告訴人甲○（附表一編號十）
      、李世川匯入贖款之帳戶（彰銀卑南分行帳戶），均係被告名下之帳戶，其情
      形核與被告在電話中明示告訴人辛○○、甲○、李世川真實身分，以方便告訴
      人辛○○等進行追訴無異，殊違常理；此外，告訴人己○○三次接獲勒索電話
      ，第一次打電話之人未指定帳戶，第二、三次則分別指定王保生、吳俊陸帳戶
      ，打電話之人根本無需告知告訴人己○○真實身分，告訴人己○○於警訊時供
      稱：「：：：那男子說他是戊○○：：：」等語，如非告訴人己○○所述與事
      實不符，則屬打電話之人胡亂編撰。
    本件偵查之緣起，係告訴人辛○○賽鴿遭竊，而具函向花蓮縣警察局檢舉，經
      花蓮縣警察局承辦員警李坦鴻通知被告於八十五年十月十五日到花蓮縣警察局
      說明，被告在當次警訊中主動供稱遭養鴿者以電話騷擾，其中並包括告訴人庚○○（見花蓮警訊卷第四頁警訊筆錄）。承辦警員在被告告知庚○○電話騷擾
      之前，並不知道庚○○遭竊鴿之事，因被告之說明始通知庚○○到花蓮應訊，
      惟告訴人庚○○到花蓮應訊時，並非獨自前往，而是帶同告訴人甲○、李土川
      、己○○同行，並指認被告竊鴿及恐嚇之事，此業如前述，並經證人即花蓮縣
      警察局刑事小隊長李坦鴻證稱：「不曉得（庚○○之事），是戊○○告訴我們
      有鄭先生，我們打電話問才知道」、「我先通知庚○○，庚○○跟我說還有其
      他被害人，我就跟他說如果另有被害人就一起帶過來」等語（本院更(一)卷第五
      十四頁），及告訴人庚○○供稱：「我也不知道（警察為什麼叫我去花蓮作筆
      錄），警察跟我說是戊○○在花蓮分局有告我有恐嚇他，：：：，是戊○○跟
      警察講說我恐嚇他，警察才找上我，我去作筆錄時我跟戊○○根本還不認識，
      戊○○也不認識我」等語甚詳（本院更(一)卷第一四六頁），換言之，告訴人庚○○到花蓮分局應訊時，不免以反擊被告之心態帶同告訴人甲○、李土川、己○○一同前往指認被告，告訴人甲○、李土川、己○○則是扮演不遠千里，自
        彰化地區陪同告訴人庚○○前往花蓮「助拳」之角色，如何期待告訴人庚○○、甲○、李土川、己○○之指認客觀、正確？
    告訴人庚○○自稱遭被告電話恐嚇後，隨即透過朋友查出被告在銀行開戶留存
      之電話號碼打電話到被告家中（0000000號，詳二五五七號偵查卷第十
      頁），經被告之妻接到電話後轉給被告接聽，因前後兩次通話之時間相隔不久
      ，所以可以確定是被告打電話恐嚇等語（偵查卷第十頁、原審卷第四十一頁、
      上訴卷(一)第二十頁、第二十一頁、上更(一)卷第一四七頁、第一四八頁），上開
      告訴人庚○○所述多所矛盾，不足採信，分述如下：
      (1)關於告訴人庚○○如何取得被告家中之電話號碼，庚○○或稱：「：：我去
        查戊○○電話，因為戊○○開戶有留電話：：：」（二五五七號偵查卷第十
        頁背面）、或稱「：：：我是透過朋友到花蓮他開戶的銀行查到資料內有戊○○之電話，就打電話給被告：：：」（上訴卷(一)第二十頁背面），或稱「
        我是透過朋友至銀行查到被告之電話，銀行有花蓮、台東、台南、新竹還有
        其他，我不知道我朋友是在何地方的銀行查到被告電話：：：」（上訴卷(一)
        第一二三頁背面），或稱：「：：：我是打到員林被告家裡的電話，我不知
        道我朋友如何查到被告家裡的電話號碼」（上訴卷(一)第二二二頁）、「我有
        一個朋友叫李文格在銀行界上班，透過李文格從他朋友從被告的帳戶資料查
        出來的」、「我是匯款到第一銀行花蓮分行，電話是從第一銀行花蓮分行匯
        款（原筆錄贅記「單」）查出來的」（上更(一)卷第一四五頁、第一五七頁）
        ；惟依告訴人庚○○於警訊所供，其係在八十五年九月中旬至八十五年十一
        月間遭不明人士竊取八隻賽鴿，此期間陸續有不明人士以電話向告訴人庚○○勒贖，並在八十五年十一月下旬以施訊通名義匯款至新竹花旗銀行王保生
        之帳戶，其係在事發之後透過鴿友打聽，才知道打電話的男子是戊○○（花
        蓮警訊卷第十頁背面），被告既係事後才知道打電話之人係被告戊○○，且
        匯款係匯往新竹花旗銀行王保生帳戶，何以在事中即對一銀花蓮分行查得被
        告家中之電話，誠屬難以理解，況且依附表編號一所示，一銀花蓮分行帳戶
        戶名係王保生，所留之電話亦非被告家中之電話。
      (2)告訴人庚○○於警訊時稱以施訊通之名義匯款至新竹花旗銀行王保生帳戶（
        花蓮警訊卷第十一頁正面），偵查中則稱：「（問：你匯多少錢給他？）我
        沒有匯錢給他，他把我鴿子腳環剪掉，讓鴿子飛回來」（二五五七號偵查卷
        第一二六頁背面），本院調查中稱：「戊○○打電話給我時自稱是戊○○，
        當時我匯很多銀行，甚至郵局都有」（上更(一)卷第一五八頁），但告訴人庚○○自稱在八十五年十二月十四日警訊前，只跟被告短暫通話二次，此已據
        告訴人庚○○在本院調查中供稱：「二次（指八十五年十二月二十四日在花
        蓮接受警訊之前與戊○○通話二次），第一次是戊○○打電話給我，戊○○
        在電話中跟我講鴿子一隻二千五百元要不要，我說我還要再問朋友看看，請
        他二十分鐘後再打來，還不到二十分鐘我就跟朋友問到戊○○家中電話，我
        就打電話至戊○○家，結果是他太太接到電話，他太太說沒（原筆錄誤將「
        沒」繕打為「有」）有這個人，我說我和他先生是好朋友叫他先生來聽，結
        果戊○○就來聽，戊○○一聽電話就跟我說我的鴿子沒有辦法飛去了。第二
        次是隔一天早上，我又打電話到戊○○家去，他太太說我這裏沒有這個人，
        我說我昨天才打電話給你們，他太太說有辦法就來抓，所以第二次沒有和戊○○通過電話」等語（本院上更(一)卷第一四七頁、第一四八頁），依告訴人
        上開所供，被告與告訴人在八十五年十二月二十四日之前電話交談時，根本
        沒有談起要匯款到那一個帳戶，對照告訴人庚○○所稱「匯款至新竹花旗銀
        行王保生帳戶」、「沒有匯款」、「當時我匯很多帳戶，甚至郵局都有」云
        云，告訴人庚○○之指訴亦顯有瑕疵可指。
    證人張謹苑於警訊時證稱：被告的提款卡，在臺中彰化銀行潭子分行辦事處附
      設提款機提領五千元等語，亦不足以證明被告犯罪。
    再應說明者，更審前本院曾檢送附表編號三、十、十三、十六、十七所示各行
      庫「戊○○」之簽名，與本院審理卷內「戊○○」開庭時簽名，委託中央警察
      大學刑事科學研究委員會鑑定，其校科字第886191號函覆鑑定，結果認為同
      一人所書（見上訴卷(二)第一三一頁至第一三七頁）。經再檢送附表編號三、十
      、十三、十六（亞太商銀合併為復華銀行，另編號十七彰化商銀部分原件已遺
      失無法送鑑定，見更(一)卷第八六頁）及被告偵查中之字跡送法務部調查局鑑定
      結果，認筆畫特徵不符（更(一)卷第一七三頁）；且附表一編號十六帳戶開戶之
      時間約為八十五年十月十五日中午十二時左右（更(一)卷第三十二頁、第八十三
      頁復華銀行函），被告於八十五年十月十五日當天曾經到花蓮分局接受訊問，
      並由警員李坦鴻帶同於下午二時至花蓮市第一信用合作社國光分社由證人張瑾
      苑當場指認（花蓮警訊卷第二十二頁），而新竹航空站於八十七年一月一日才
      開航，八十五年十月十五日當天並無航班飛往花蓮（更(一)卷第六十六頁台北國
      際航空站函），台北航空站當天中午十二時二十五分有班機飛往花蓮，（更(一)
      卷第六十七頁），惟被告事實上顯無法在二十五分鐘之內由新竹趕赴台北搭機
      ；台中航空站當天中午十二時四十五分亦有國華航空班機飛往花蓮（更(一)卷第
      三十六頁），惟扣除國內登機時間後，被告事實上亦無法在十二時左右離開新
      竹搭上十二時四十五分之國華航空班機，及時飛抵花蓮接受訊問，故上開警察
      大學鑑定意見認附表編號十六帳戶「戊○○」之簽名，與本院審理卷內「戊○○」開庭時之簽名為同一人所書，應與事實不符，為本院所不採，附此敘明。
  (五)綜合上述，尚難僅以告訴人甲○、己○○、庚○○、辛○○之指訴，及證人張謹
    苑之證言，認被告有何犯行，本件不能證明被告犯罪。
四、原審未察，逕對被告論罪科刑，自屬未洽，被告上訴意旨否認犯罪，指摘原審判
    決不當，為有理由，應由本院撤銷原審判決，另為無罪之諭知。
五、本件既為無罪之諭知，臺灣嘉義地方法院檢察署移送併案審理之八十六年度偵字
    第六九三八號、臺灣板橋地方法院檢察署移送併案審理之八十六年度偵字第一九
    八五一號案件，與本件即無裁判上一罪之關係，應退由原移送機關另行偵查，附
    此敘明。
六、依刑事訴訟法第三百六十九條第一項前段、第三百六十四條、第三百零一條第一
    項，判決如主文。
本案經檢察官壬○○到庭執行職務。
中      華      民      國      九十二  年      六      月      二十四  日
                                臺灣高等法院臺中分院刑事第十庭
                                      審判長法  官  林  照  明
                                            法  官  蔡  名  曜
                                            法  官  王      銘
右正本證明與原本無異。
如不服本判決應於收受送達後十日內向本院提出上訴書狀，其未敘述上訴之理由者並
得於提起上訴後十日內向本院補提理由書（均須按他造當事人之人數附繕本）。
                                            書記官  王  麗  珍
中      華      民      國      九十二  年      六      月      二十七  日
                                                                        Ａ
附表一
┌──┬─────┬────────┬───┬──────┬──────┐
│編號│ 金融機構 │ 帳號           │存款人│ 聯絡電話   │資料來源    │
├──┼─────┼────────┼───┼──────┼──────┤
│  │ 一銀花蓮 │ 00000000000    │王保生│ 000000000  │偵卷112頁   │
├──┼─────┼────────┼───┼──────┼──────┤
│  │中企東豐原│ 0000000        │戊○○│ 同右       │上(一)215頁   │
├──┼─────┼────────┼───┼──────┼──────┤
│  │ 花蓮一信 │ 2722-6         │戊○○│ 同右       │上(一)44頁    │
├──┼─────┼────────┼───┼──────┼──────┤
│  │ 花蓮二信 │ 000000000000   │戊○○│ 未留存     │上(一)204頁   │
├──┼─────┼────────┼───┼──────┼──────┤
│  │ 中信花蓮 │ 00000000       │戊○○│ 000000000  │偵卷153頁   │
├──┼─────┼────────┼───┼──────┼──────┤
│  │ 台銀花蓮 │ 000000000000   │王保生│ 同右       │原審卷85頁  │
├──┼─────┼────────┼───┼──────┼──────┤
│  │ 一銀台東 │ 00000000000    │戊○○│ 同右       │原審卷103頁 │
├──┼─────┼────────┼───┼──────┼──────┤
│  │ 台銀台東 │ 000000000000   │戊○○│ 同右       │偵卷69頁    │
├──┼─────┼────────┼───┼──────┼──────┤
│  │ 花蓮合庫 │ 0000000000000  │戊○○│ 同右       │偵卷71頁    │
├──┼─────┼────────┼───┼──────┼──────┤
│  │ 大眾臺南 │ 000000000000   │戊○○│ 同右       │偵卷86頁    │
├──┼─────┼────────┼───┼──────┼──────┤
│  │東臺南上海│ 00000000000000 │戊○○│ 同右       │偵卷93頁    │
├──┼─────┼────────┼───┼──────┼──────┤
│  │ 萬泰臺南 │ 00000-00       │戊○○│ 同右       │偵卷113頁   │
├──┼─────┼────────┼───┼──────┼──────┤
│  │ 寶島臺南 │ 000000000人    │戊○○│ 同右       │偵卷155頁   │
├──┼─────┼────────┼───┼──────┼──────┤
│  │ 台新臺南 │ 00000000000000 │戊○○│ 同右       │上(一)207頁   │
├──┼─────┼────────┼───┼──────┼──────┤
│  │ 慶豐新竹 │ 00000000000000 │戊○○│ 同右       │上(一)233頁   │
├──┼─────┼────────┼───┼──────┼──────┤
│  │ 復華新竹 │ 000000000000   │戊○○│ 未留存     │上(一)77頁    │
├──┼─────┼────────┼───┼──────┼──────┤
│  │ 彰銀新竹 │ 0000000000     │戊○○│ 000000000  │上(一)79頁    │
└──┴─────┴────────┴───┴──────┴──────┘
附表二
┌──┬─────┬─────────────┬────────────┐
│編號│ 被害人   │ 接獲勒索電話時（年月日） │指認被告之時（年月日）  │
├──┼─────┼─────────────┼────────────┤
│  │ 辛○○   │ 850924、850925           │860324                  │
├──┼─────┼─────────────┼────────────┤
│  │ 甲○     │ 851020                   │851224                  │
├──┼─────┼─────────────┼────────────┤
│  │ 丙○○   │ 851011                   │同右                    │
├──┼─────┼─────────────┼────────────┤
│  │ 己○○   │ 851010、851024、851121   │同右                    │
└──┴─────┴─────────────┴────────────┘
Ａ


司法院資訊處製作；財團法人民間司法改革基金會備份。
